【裁判字號】    90,訴,870
【裁判日期】    900914
【裁判案由】    毒品危害防制條例
【裁判全文】
臺灣彰化地方法院刑事判決                            九十年度訴字第八七號
    公  訴  人  臺灣彰化地方法院檢察署檢察官
    被      告  甲○○
右列被告因違反毒品危害防制條例案件，經檢察官提起公訴（九十年度毒偵字第二三
二六、二六七六號），本院判決如左：
    主      文
甲○○連續施用第一級毒品，累犯，處有期徒刑捌月。扣案之海洛因壹包（淨重零點
壹肆公克），沒收銷燬之；注射針筒貳支沒收。又施用第二級毒品，累犯，處有期徒
刑月。主刑部分應執行有期徒刑拾月。
    事      實
一、甲○○前因過失致死案件，經台灣高等法院台中分院以八十八年度交上訴第八六
    六號判決判處有期徒刑七月確定，於民國八十九年五月十九日服刑期滿執行完畢
    。又因施用毒品案件，經強制戒治期滿，由台灣彰化地方法院檢察署檢察官於八
    十九年六月十四日以八十九年度戒毒偵字第六三０號為不起訴處分確定。詎仍不
    知悔改，復基於概括之犯意，自九十年五月八日起至同年月二十三日止，以將海
    洛因摻入香煙中吸食或置於針筒內注射之方式，在彰化縣鹿港鎮山崙里崙尾巷一
    一三之四號住處內，連續施用第一級毒品海洛因多次；又另行起意，於九十年五
    月二十三日或其前四日內之某時，以不詳方式，在不詳地點施用第二級毒品安非
    他命。嗣分別於九十年五月八日晚間九時許，在上開住處為警查獲；又於同年五
    月二十三日下午二時二十五分許，在同址為警查獲，並當場扣得其所有之海洛因
    一包（淨重零點一四公克）、注射針筒二支等物。
二、案經彰化縣警察局鹿港分局報請臺灣彰化地方法院檢察署檢察官偵查起訴。
    理      由
一、訊據被告甲○○對於右揭施用第一級毒品海洛因之事實固坦承不諱，惟矢口否認
    有何施用安非他命情事，辯稱：伊不知為何會於尿液中驗得安非他命類成分殘留
    云云。然查：被告前於九十年五月八日為警查獲時，所採尿液送驗結果，係呈嗎
    啡陽性反應，而於九十年五月二十三日獲案時所採尿液，則驗得嗎啡及安非他命
    類陽性反應，此有長昕生活事業股份有限公司新東分公司出具之濫用藥物尿液檢
  驗報告及彰化縣衛生局煙毒尿液檢驗成績書各一紙附卷可稽。而常人如未施用安
    非他命，其尿水應無甲基安非他命反應，倘有施用者，約百分之九十於九十六小
    時內自尿中排出，故推算施用期間最長可能不會超過四日，此亦經行政院衛生署
    藥物食品檢驗局八十一年二月八日以（八一）藥檢壹字第００一一五六號函闡釋
    甚明。是被告如未於九十年五月二十三日查獲時之前四日內某時施用安非他命，
    所採尿液送驗結果當無可能呈現安非他命類陽性反應，其空言否認此部分犯行，
    要屬無據，自無足採。此外，復有海洛因一包（淨重零點一四公克）、注射針筒
    二支等物扣案為憑，及法務部調查局鑑定通知書一紙存卷足參。又被告前因施用
    毒品案件，經強制戒治期滿，由台灣彰化地方法院檢察署檢察官於八十九年六月
    十四日以八十九年度戒毒偵字第六三０號為不起訴處分確定等情，有臺灣高等法
    院被告全國前案紀錄表、台灣彰化地方法院檢察署刑案資料查註紀錄表、不起訴
    處分書各一份附卷可按。本案事證已臻明確，被告犯行洵堪認定。
二、查被告甲○○前因施用毒品案件，經強制戒治期滿，由檢察官為不起訴處分後，
    復於五年內再度施用海洛因及安非他命，核其所為，係犯毒品危害防制條例第十
    條第一項、第二項之施用第一、二級毒品罪。被告於施用前後持有海洛因及安非
    他命之低度行為，應為施用之高度行為所吸收，不另論罪。又其多次施用第一級
    毒品犯行，時間緊接，方法相同，觸犯構成要件相同之罪名，顯係基於概括犯意
    反覆為之，應依連續犯之規定論以一罪，並依法加重其刑。至其所犯上開二罪間
    ，犯意各別，行為互殊，應予分論併罰。查被告前因過失致死案件，經台灣高等
    法院台中分院以八十八年度交上訴第八六六號判決判處有期徒刑七月確定，於八
    十九年五月十九日服刑期滿執行完畢，有卷附臺灣高等法院被告全國前案紀錄表
    、台灣彰化地方法院檢察署刑案資料查註紀錄表、在監在押資料表各一份足參，
    其受有期徒刑之執行完畢，五年內再犯本件有期徒刑以上之罪，為累犯，應依法
    遞加（連續施用第一級毒品部分）及加重（施用第二級毒品部分）其刑。爰審酌
    被告雖經強制戒治期滿，猶未能徹底戒除毒癮，足見其耽溺毒害已深，品行非佳
    ，非施予適度之監禁教化難收其矯正之效；惟其犯後尚能坦承施用海洛因部分犯
    行，且施用毒品固戕害個人健康至深，然就他人權益之侵害仍屬有限，及其犯罪
    目的、手段、具有高中畢業學歷之智識程度、否認施用安非他命犯行之態度等一
    切情狀，分別量處如主文所示之刑，並定其應執行之刑，以示懲儆。扣案之海洛
    因一包（淨重零點一四公克）為毒品危害防制條例第二條第二項第一款所稱之第
    一級毒品，應依同條例第十八條第一項前段之規定，沒收銷燬之；至注射針筒二
    支則係供施用海洛因犯罪之用，且為被告所有，業據其供明在卷，應依刑法第三
    十八條第一項第二款之規定，宣告沒收。
據上論斷，應依刑事訴訟法第二百九十九條第一項前段，毒品危害防制條例第十條第
一項、第二項、第十八條第一項前段，刑法第十一條前段、第五十六條、第四十七條
、第五十一條第五款、第三十八條第一項第二款，判決如主文。
本案經檢察官羅美秀到庭執行職務。
中      華      民      國      九十    年      九    月      十四      日
                                臺灣彰化地方法院刑事第三庭
                                    法      官
附錄本案論罪科刑法條：
毒品危害防制條例第十條第一項、第二項
右正本證明與原本無異。
如不服本判決，應於判決送達後十日內向本院提出上訴狀( 須附繕本 )。
                    法院書記官
中      華      民      國    八十九   年    十    月    十二    日


司法院資訊處製作；財團法人民間司法改革基金會備份。
